臺灣板橋地方法院刑事判決　　　　　　　 95年度訴字第538號
公　訴　人　臺灣板橋地方法院檢察署檢察官
被　　　告　甲○○
上列被告因違反毒品危害防制條例案件，經檢察官提起公訴（95
年度毒偵字第13號），及移送併案審理（95年度毒偵字第852 號
），本院裁定改依簡式審判程序審理，判決如下：
    主  文
甲○○連續施用第一級毒品，累犯，處有期徒刑壹年。扣案之第
一級毒品海洛因貳包（分別驗後淨重零點零壹公克、零點零捌公
克）均沒收銷燬。
    事  實
一、甲○○前於民國84年間因違反肅清煙毒條例案件，經臺灣臺
    北地方法院以84年度訴字第2751號判決判處有期徒刑4 年確
    定，嗣於94年3 月8 日縮刑期滿執行完畢（再犯本罪構成累
    犯）。又於89年間因施用毒品案件，經本院裁定送觀察、勒
    戒及強制戒治，於90年10月1 日強制戒治期滿，由臺灣板橋
    地方法院檢察署檢察官於90年12月27日以90年度戒毒偵字第
    731 號為不起訴處分確定。詎猶不知悔改，復基於施用第一
    級毒品海洛因之概括犯意，於前受強制戒治處分執行完畢後
    5 年內，自94年11月初某日起至95年1 月15日止，在其位於
    臺南市○區○○路1 段205 巷7 號1 樓之6 住處內、臺北縣
    永和市○○路頂溪捷運站公廁內、臺北縣新店市○○街不詳
    友人家中及臺北縣市各地加油站廁所內，以注射方式連續施
    用第一級毒品海洛因多次。嗣於94年12月14日中午12時許，
    在臺北縣中和市○○路211 號前為警查獲，並扣得第一級毒
    品海洛因1 小包（淨重0.01公克）；及於95年1 月15日下午
    1 時10分許，在臺北縣中和市○○路999 巷口為警查獲，並
    扣得第一級毒品海洛因1 小包（淨重0.08公克），始查悉上
    情。
二、案經臺北市政府警察局萬華分局分別報請臺灣板橋地方法院
    檢察署檢察官偵查起訴及移送併案審理。本院於準備程序進
    行中，被告就被訴事實為有罪之陳述，經告知簡式審判程序
    之旨，並聽取公訴人、被告之意見後，由本院合議庭裁定由
    受命法官獨任進行簡式審判程序。
    理  由
一、訊據被告甲○○對於上揭事實全部坦承不諱，且其於94年12
    月14日、95年1 月15日經警採集尿液送驗結果，均呈鴉片類
    嗎啡陽性反應等情，此有台灣檢驗科技股份有限公司濫用藥
    物尿液檢驗報告2 份（報告編號：CH/2006/C0439 、CH/200
    6/10605） 及臺北市政府警察局偵辦毒品案件尿液檢體委驗
    單1 紙附卷可稽（見95年度毒偵字第13號卷第44頁、95年度
    毒偵字第852 號卷第81、82頁）；並有被告所有供自己施用
    之第一級毒品海洛因2 包（分別淨重0.01公克、0.08公克）
    扣案可資佐證；又上開扣案2 包白色粉末經送鑑定後，確含
    第一級毒品海洛因成份一節，亦有法務部調查局鑑定通知書
    二份附卷可按（95年2 月21日調科壹字第060011087 號、95
    年3 月27日調科壹字第060011430 號，分別見本院卷第18、
    33頁）。綜上調查，自堪認被告前開自白應與事實相符，堪
    予採信。又被告有如事實欄所載之毒品執行前科，有臺灣高
    等法院被告前案紀錄表1 份附卷可稽，是被告於強制戒治執
    行完畢釋放後5 年內再犯本件施用第一級毒品之罪，事證明
    確，其犯行堪予認定。
二、按被告行為後，刑法第2 條、第11條、第47條、第56條之規
    定，已於94年1 月7 日修正，於同年2 月2 日公布，並於95
    年7 月1 日施行。其中刑法第2 條第1 項之規定，係規範行
    為後法律變更所生新舊法律比較適用之準據法，於新法施行
    後，應逕適用新法第2 條第1 項之規定（最高法院95年第8
    次刑事庭會議結論參照）。而刑法第11條前段之性質同屬刑
    法總則規定適用於其他刑事特別法之準據法規定，參照前揭
    法理，亦應直接適用新法第11條前段之規定，合先敘明。
三、查海洛因為毒品危害防制條例第2 條第2 項第1 款所列之第
    一級毒品，不得非法持有、施用，是核被告甲○○所為係犯
    同條例第10條第1 項之施用第一級毒品罪。其於施用前後持
    有毒品之行為，應為其施用毒品之犯行所吸收，不另論罪。
    又刑法第56條連續犯之規定，已於95年7 月1 日修正刪除施
    行，此刪除雖非犯罪構成要件之變更，但顯已影響行為人刑
    罰之法律效果，自屬法律有變更，依新刑法第2 條第1 項前
    段規定，經比較新、舊法結果，仍應適用較有利於被告之行
    為時法律即舊法以連續犯論以一罪（最高法院95年第8 次刑
    事庭會議決議參照）。是被告所為上揭多次施用第一級毒品
    犯行，時間緊接、所犯構成要件相同之罪，顯係基於概括犯
    意反覆為之，應依修正前刑法第56條連續犯之規定，論以一
    罪並加重其刑。再查刑法第47條有關累犯之規定亦已修正，
    修正前刑法第47條規定：「受有期徒刑之執行完畢，或受無
    期徒刑或有期徒刑一部之執行而赦免後，5 年以內再犯有期
    徒刑以上之罪者，為累犯，加重本刑至二分之一」；而修正
    後刑法第47條規定：「受徒刑之執行完畢，或一部之執行而
    赦免，5 年以內故意再犯有期徒刑以上之罪者，為累犯，加
    重本刑至二分之一」、「第98條第2 項關於因強制工作而免
    其刑之執行者，於受強制工作處分之執行完畢或一部之執行
    而免除後，5 年以內故意再犯有期徒刑以上之罪者，以累犯
    論」；查被告有如事實欄所示之論罪科刑執行前科，有臺灣
    高等法院被告前案紀錄表1 份在卷可稽，本件被告係於有期
    徒刑執行完畢後，5 年內再故意犯本件有期徒刑以上之罪，
    不論依修正前或修正後刑法之規定，均構成累犯，修正後累
    犯之規定對被告並未較為有利，是自應依新刑法第2 條第1
    項前段規定適用行為時法律，即修正前刑法第47條規定論以
    累犯並遞加重其刑。又檢察官請求併案審理部分（95年度毒
    偵字第852 號），與本院前揭論罪科刑部分有連續犯之裁判
    上一罪關係，已如前述，本院自應併予審理，附此說明。
四、爰審酌被告甲○○前因施用毒品案件，經送觀察、勒戒、強
    制戒治及刑之執行後，本當知所惕勵，對於施用毒品之違法
    性及可罰性，應有明確而強烈之認識，詎其不知悛悔，復行
    多次施用海洛因，戕害自己身心健康，所為殊非可取，兼衡
    其智識程度、犯罪動機、目的、施用毒品之頻率及次數，及
    犯後坦承犯行，態度良好等一切情狀，量處如主文所示之刑
    ，以示懲儆。至扣案之第一級毒品海洛因2 包（分別淨重0.
    01公克、0.08公克），應依毒品危害防制條例第18條第1 項
    前段之規定沒收銷燬。
據上論斷，應依刑事訴訟法第273 條之1 第1 項、第299 條第1
項前段，毒品危害防制條例第10條第1 項、第18條第1 項前段，
刑法第11條前段、第2 條第1 項前段、修正前刑法第56條、第47
條，判決如主文。
本案經檢察官張誌洋到庭執行職務。
中　　華　　民　　國　　96　　年　　1 　　月　　12　　日
                  刑事第五庭    法　官  許映鈞
以上正本證明與原本無異
如不服本判決應於送達後10日內向本院提出上訴狀
                                書記官　呂苗澂
中　　華　　民　　國　　96　　年　　1 　　月　　12　　日
附錄本案所犯法條全文
毒品危害防制條例第10條
施用第一級毒品者，處6月以上5年以下有期徒刑。
施用第二級毒品者，處3年以下有期徒刑。
